【裁判字號】    97,訴,1978
【裁判日期】    970711
【裁判案由】    違反毒品危害防制條例
【裁判全文】
臺灣彰化地方法院刑事判決              97年度訴字第1978號
公  訴  人  臺灣彰化地方法院檢察署檢察官
被      告  甲○○
                    （另案於臺灣彰化看守所羈押中）
上列被告因違反毒品危害防制條例案件，經檢察官提起公訴（97
年度毒偵字第2456號），被告於本院準備程序中自白犯罪，本院
認有刑事訴訟法第273 條之1 第1 項之情形，合議裁定由受命法
官獨任進行簡式審判程序，茲審理判決如下：
    主  文
甲○○施用第一級毒品，累犯，處有期徒刑拾月。
    事  實
一、甲○○前因竊盜案件，經臺灣板橋地方法院於民國（下同）
    94年4 月29日，以93年度易字第1105號判決分別判處有期徒
    刑6 月、6 月，應執行有期徒刑9 月，緩刑3 年確定（嗣經
    撤銷緩刑確定，第一案）；又因竊盜案件，經本院於94年4
    月18日，以94年度易字第138 號判決判處有期徒刑4 月，如
    易科罰金，以銀元300 元折算1 日確定（第二案）；再因施
    用第一、二級毒品案件，經本院於95年2 月6 日，以94年度
    訴字第1766號判決分別判處有期徒刑9 月、4 月，應執行有
    期徒刑1 年確定（第三案），上開罪刑經其入監接續執行，
    已於96年5 月22日假釋付保護管束出監，並因中華民國96年
    罪犯減刑條例施行，經本院於97年1 月16日，以96年度聲減
    字第4056號裁定分別減刑，第一、二案減刑後定應執行有期
    徒刑為6 月，如易科罰金，以銀元300 元折算1 日，第三案
    減刑後定應執行有期徒刑為6 月，如易科罰金，以銀元300
    元折算1 日，因上開案件於減刑前已執行完畢而免予執行。
    另因施用毒品案件，經本院以94年度毒聲字第75號裁定送觀
    察、勒戒後，認無繼續施用毒品傾向，已於94年7 月14日執
    行完畢釋放，由臺灣彰化地方法院檢察署檢察官以94年度毒
    偵緝字第147 號為不起訴處分確定。詎猶不知悛悔，復基於
    施用第一級毒品海洛因之犯意，於97年4 月27日中午12時許
    ，在彰化縣伸港鄉○○○道路旁，以將海洛因摻水置入針筒
    內、注射血管之方式，施用第一級毒品海洛因1 次。嗣於97
    年4 月30日，經其同意為警採集尿液送驗後，結果呈海洛因
    代謝物嗎啡、可待因陽性反應，始悉上情。
二、案經彰化縣警察局報請臺灣彰化地方法院檢察署檢察官偵查
    起訴。
    理  由
一、按除被告所犯為死刑、無期徒刑、最輕本刑為3 年以上有期
    徒刑之罪或高等法院管轄第1 審案件者外，於前條第1 項程
    序進行中，被告先就被訴事實為有罪之陳述時，審判長得告
    知被告簡式審判程序之旨，並聽取當事人、代理人、辯護人
    及輔佐人之意見後，裁定進行簡式審判程序；除簡式審判程
    序及簡易程序案件外，第1 審應行合議審判，刑事訴訟法第
    273 條之1 第1 項、第284 條之1 分別定有明文。本件被告
    甲○○所涉係死刑、無期徒刑、最輕本刑為3 年以上有期徒
    刑之罪或高等法院管轄第1 審案件以外之罪，並於本院行準
    備程序時就被訴事實為有罪之陳述，本院合議庭依前揭規定
    ，經評議結果，裁定改由受命法官獨任行簡式審判程序。
二、上開犯罪事實，業據被告甲○○於警詢、偵訊、本院準備程
    序及審理時均坦承不諱，又被告遭警查獲後，為警採集其尿
    液送驗結果，確呈可待因（721ng/ml）、嗎啡（6765ng/ml
    ）陽性反應，此有彰化縣警察局刑警大隊偵三隊委託檢驗尿
    液代號與真實姓名對照表及詮昕科技股份有限公司於97年5
    月19日出具報告編號00000000號之濫用藥物尿液檢驗報告各
    1 紙附卷可稽，足徵被告之自白確與事實相符，堪以採信。
    再被告前於94年間，因施用毒品案件，經本院以94年度毒聲
    字第75號裁定送觀察、勒戒後，認無繼續施用毒品傾向，已
    於94年7 月14日執行完畢釋放，由臺灣彰化地方法院檢察署
    檢察官以94年度毒偵緝字第147 號為不起訴處分確定乙情，
    亦有臺灣彰化地方法院檢察署刑案資料查註紀錄表及臺灣高
    等法院被告前案紀錄表各1 份在卷可參。本件事證明確，被
    告犯行應堪認定，應依法論科。
三、核被告甲○○所為，係犯毒品危害防制條例第10條第1 項之
    施用第一級毒品罪。被告持有第一級毒品進而施用，其持有
    第一級毒品之低度行為，應為其施用第一級毒品之高度行為
    吸收，不另論罪。末查被告前因竊盜案件，經臺灣板橋地方
    法院於94年4 月29日，以93年度易字第1105號判決分別判處
    有期徒刑6 月、6 月，應執行有期徒刑9 月，緩刑3 年確定
    （嗣經撤銷緩刑確定，第一案）；又因竊盜案件，經本院於
    94年4 月18日，以94年度易字第138 號判決判處有期徒刑4
    月，如易科罰金，以銀元300 元折算1 日確定（第二案）；
    再因施用第一、二級毒品案件，經本院於95年2 月6 日，以
    94年度訴字第1766號判決分別判處有期徒刑9 月、4 月，應
    執行有期徒刑1 年確定（第三案），上開罪刑經其入監接續
    執行，已於96年5 月22日假釋付保護管束出監，並因中華民
    國96年罪犯減刑條例施行，經本院於97年1 月16日，以96年
    度聲減字第4056號裁定分別減刑，第一、二案減刑後定應執
    行有期徒刑為6 月，如易科罰金，以銀元300 元折算1 日，
    第三案減刑後定應執行有期徒刑為6 月，如易科罰金，以銀
    元300 元折算1 日，因上開案件於減刑前已執行完畢而免予
    執行確定等情，有臺灣高等法院被告前案紀錄表、臺灣彰化
    地方法院檢察署刑案資料查註紀錄表各1 份在卷可憑，其於
    有期徒刑執行完畢後，5 年內故意再犯本件有期徒刑以上之
    罪，為累犯，應依刑法第47條第1 項之規定加重其刑。爰審
    酌被告之素行不佳，且有多次施用毒品之前科，及其施用毒
    品之動機、目的、方法、不知珍惜身體、施用毒品所生危害
    ，觀察勒戒之次數，暨犯後坦承犯行之態度等一切情狀，量
    處如主文所示之刑，以示懲儆。
據上論斷，應依刑事訴訟法第273 條之1 第1 項、第299 條第1
項前段，毒品危害防制條例第10條第1 項，刑法第11條前段、第
47條第1 項，判決如主文。
本案經檢察官張聖傳到庭執行職務。
中    華    民    國    97    年    7     月    11    日
                        刑事第二庭    法  官  黃齡玉
以上正本證明與原本無異。
如不服本判決，應於判決送達後10日內，向本院提出上訴書狀，
上訴書狀應「敘述具體上訴理由」，並按他造當事人之人數附繕
本。「切勿逕送上級法院」。
中    華    民    國    97    年    7     月    11    日
                                      書記官  林嘉賢
毒品危害防制條例第10條
施用第一級毒品者，處 6 月以上 5 年以下有期徒刑。


司法院資訊處製作；財團法人民間司法改革基金會備份。
